【裁判字號】    98,易,270
【裁判日期】    980812
【裁判案由】    竊盜
【裁判全文】
臺灣雲林地方法院刑事判決               98年度易字第270號
公  訴  人  臺灣雲林地方法院檢察署檢察官
被      告  丙○○
                      弄14號.
            乙○○
上列被告等因竊盜案件，經檢察官提起公訴（98年度偵字第1293
號），嗣因被告等就被訴事實均為有罪之陳述，經本院裁定適用
簡式審判程序審理，判決如下：
    主    文
丙○○、乙○○共同攜帶兇器竊盜未遂，各處有期徒刑月，如
易科罰金以新臺幣壹仟元折算壹日，扣案之開鎖工具12件，沒收
之；又共同攜帶兇器竊盜，各處有期徒刑陸月，如易科罰金以新
臺幣壹仟元折算壹日，扣案之開鎖工具12件，沒收之；又共同攜
帶兇器竊盜未遂，各處有期徒刑月，如易科罰金以新臺幣壹仟
元折算壹日，扣案之開鎖工具12件，沒收之。應執行有期徒刑拾
月，如易科罰金以新臺幣壹仟元折算壹日，扣案之開鎖工具12件
，沒收之。
    事    實
一、丙○○、乙○○為同事關係，二人基於意圖為自己不法所有
    之犯意聯絡，由丙○○騎乘車牌號碼JW9-436 號機車附載乙○○，而乙○○則攜帶其所有客觀上足以威脅人生命、身體
    ，可供兇器使用之開鎖工具，先後於下列時、地，以下列方
    法，竊取財物：
  (一)於民國98年02月13日0 時30分許，至雲林縣虎尾鎮○○里○○路63巷3 號前，見丁○○所有之車牌號碼5M-0682 號自小
    客車未上鎖，即由乙○○打開車門入內著手搜尋財物，丙○○則在旁把風，惟因丁○○車內並無任何貴重物品，乙○○
    與丙○○便離開現場，而行竊未遂。
  (二)於98年02月13日0 時40分許，至雲林縣虎尾鎮○○里○○路
    9 號前，見甲○○所有之車牌號碼Q4-1583 號自小客車停放
    於該處對面路邊，先由丙○○在旁把風，乙○○即以隨身攜
    帶之開鎖工具打開該車副駕駛座之車門後，入內竊取甲○○
    所有之太陽眼鏡一副，得手後離去。
  (三)於98年02月13日03時30分許，至雲林縣虎尾鎮○○○○路8 號
    前，見戊○○所有之車牌號碼SM-8980 號自小客車停放於該
    處，則由丙○○在旁把風，乙○○以隨身攜帶之開鎖工具打
    開該車駕駛座之車門後，入內著手搜尋財物，惟經車主戊○○發現後離去而未得逞，且乙○○隨身攜帶裝有開鎖工具之
    背包因遭戊○○追逐時扯下，其內有乙○○之證件資料，並
    經戊○○報案後，由警循線查獲2 人。
二、案經雲林縣警察局虎尾分局報告臺灣雲林地方法院檢察署檢
    察官偵查起訴。
    理    由
壹、程序事項：
    被告丙○○、乙○○所犯本件攜帶兇器竊盜未遂罪、攜帶兇
    器竊盜等罪，均係死刑、無期徒刑、最輕本刑為3 年以上有
    期徒刑以外之罪，其等於審理程序就前揭被訴事實為有罪之
    陳述，經告知簡式審判程序之旨，並聽取其等與公訴人之意
    見後，本院裁定進行簡式審判程序，是本件之證據調查，依
    刑事訴訟法第273 條之2 規定，不受同法第159 條第1 項、
    第161 條之2 、第161 條之3 、第163 條之1 及第164 條至
    第170 條規定之限制，合先敘明。
貳、實體部分：
一、認定犯罪事實所憑之證據及理由：
    上揭犯罪事實，業據被告丙○○、乙○○於本院審理時，均
    坦承不諱，核與被害人戊○○、丁○○、甲○○指述之情節
    大致相符，復有雲林縣警察局虎尾分局虎尾派出所刑案現場
    照片11張附卷可佐，並有開鎖工具12件、被告乙○○之身分
    證及健保卡各1 張、黑色行動電話1 支、記憶卡1 張、機車
    半品鑰匙9 支、黑色背包1 個等扣案可稽，足認被告丙○○
    、乙○○之自白，均與事實相符而堪採信。本案事證明確，
    被告丙○○、乙○○之犯行均堪認定，應依法論科。
二、論罪科刑之理由：
  (一)按刑法第321 條第1 項第3 款之攜帶兇器竊盜罪，係以行為
    人攜帶兇器竊盜為其加重條件，此所謂兇器，其種類並無限
    制，凡客觀上足對人之生命、身體、安全構成威脅，具有危
    險性之兇器均屬之，且祇須行竊時攜帶此種具有危險性之兇
    器為已足，並不以攜帶之初有行兇之意圖為必要（最高法院
    79年度臺上字第5253號判例意旨參照）。查被告乙○○於98
    年02月13日所持之開鎖工具12件係屬鋼製勾狀及尖狀之器械
    ，最短為8 公分，最長為13公分，業經本院勘驗在卷，製有
    勘驗筆錄1 份可參，是本院認該開鎖工具12件在客觀上顯足
    以對人之生命、身體安全構成威脅，應屬兇器無誤。核被告
    丙○○、乙○○就犯罪事實一(一)、(三)部分所為，均係犯刑法
    第321 條第2 項、第1 項第3 款之攜帶兇器竊盜未遂罪；就
    犯罪事實一(二)部分所為，均係犯刑法第321 條第1 項第3 款
    之攜帶兇器竊盜罪。又被告丙○○、乙○○已著手犯罪事實
    一(一)、(三)竊盜行為之實行，或因車內無任何貴重物品，或因
    遭被害人發覺而未得手，均為未遂犯，應依刑法第25條第2
    項之規定減輕其刑。被告丙○○、乙○○就上開犯行間，有
    犯意聯絡及行為分擔，均為共同正犯。另被告丙○○、乙○○所犯上開3 罪，其犯意各別，行為互殊，應分論併罰。
  (二)爰審酌被告丙○○、乙○○均正值青壯，不思以正途賺取合
    法財物，僅因缺錢花用，乃共同竊取他人財物，造成被害人
    之損失，及其所竊得之太陽眼鏡價值約200 元，且被害人甲○○到庭表示願意原諒被告，不予追究，以及被告丙○○、
    乙○○犯後均坦承犯行，態度尚良好，兼衡其犯罪之動機、
    目的、手段、家庭狀況、智識程度等一切情狀，分別量處如
    主文所示之刑，並定其應執行之刑及諭知易科罰金之折算標
    準。
  (三)另扣案之開鎖工具12件，既為被告乙○○所有供本件犯罪所
    用之物，業據其供承在卷，爰依刑法第38條第1 項第2 款規
    定宣告沒收。至於其他扣案之被告乙○○之身分證及健保卡
    各1 張、黑色行動電話1 支、記憶卡1 張、機車半品鑰匙9
    支、黑色背包1 個等，既無證據足認係屬供本件犯罪所用之
    物，爰不予宣告沒收，附此敘明。
、適用之法律：
一、刑事訴訟法第273 條之1 第1 項、第284 條之1 、第299 條
    第1 項前段。
二、刑法第28條、第321 條第2 項、第1 項第3 款、第25條第2
    項、第41條第1 項前段、第51條第5 款、第38條第1 項第2
    款。
本案經檢察官梁義順到庭執行職務。
中    華    民    國    98    年    8     月    12    日
                  刑事第二庭    法  官  許佩如
以上正本證明與原本無異。
如不服本判決應於收受判決後10日內向本院提出上訴書狀，並應
敘述具體理由；其未敘述上訴理由者，應於上訴期間屆滿後20日
內向本院補提理由書（均須按他造當事人之人數附繕本）。「切
勿逕送上級法院」。
                                書記官  徐基典
中    華    民    國    98    年    8     月    12    日
附錄本案論罪科刑法條全文：
犯竊盜罪而有左列情形之一者，處六月以上、五年以下有期徒刑
：
  一、於夜間侵入住宅或有人居住之建築物、船艦或隱匿其內而
      犯之者。
  二、毀越門扇、牆垣或其他安全設備而犯之者。
  三、攜帶兇器而犯之者。
  四、結夥三人以上而犯之者。
  五、乘火災、水災或其他災害之際而犯之者。
  六、在車站或埠頭而犯之者。
前項之未遂犯罰之。


司法院資訊處製作；財團法人民間司法改革基金會備份。
